臺灣基隆地方法院刑事裁定
111年度聲字第418號
聲  請  人  
即  被  告  張家團





選任辯護人  廖瑞銓律師
            王崇品律師                            
上列聲請人即被告因違反毒品危害防制條例案件，不服本院受命
法官於中華民國111年5月18日所為之羈押並禁止接見通信收受物
件處分（111年度訴字第178號），聲請撤銷，本院裁定如下：
    主  文
聲請駁回。
    理  由
一、聲請意旨：詳如附件「刑事抗告狀」所載。
二、按對於審判長、受命法官、受託法官或檢察官所為羈押之處
    分有不服者，受處分人得聲請其所屬法院撤銷或變更之；第
    1項聲請期間為5日，自為處分之日起算，其為送達者，自送
    達後起算；依本編規定得提起抗告，而誤為撤銷或變更之聲
    請者，視為已提抗告；其得為撤銷或變更之聲請而誤為抗告
    者，視為已有聲請，刑事訴訟法第416條第1項第1款、第3項
    、第418條第2項分別定有明文。再按抗告法院認為抗告無理
    由者，應以裁定駁回之，該條規定於依第416條聲請撤銷審
    判長、受命法官、受託法官或檢察官所為各項處分時，亦準
    用之，同法第412條、第416條第4項規定甚明。次按被告經
    法官訊問後，認為犯罪嫌疑重大，而有下列情形之一，非予
    羈押，顯難進行追訴、審判或執行者，得羈押之：「一、逃
    亡或有事實足認為有逃亡之虞者。二、有事實足認為有湮滅
    、偽造、變造證據或勾串共犯或證人之虞者。三、所犯為死
    刑、無期徒刑或最輕本刑為五年以上有期徒刑之罪，有相當
    理由認為有逃亡、湮滅、偽造、變造證據或勾串共犯或證人
    之虞者。」刑事訴訟法第101條第1項定有明文。又法院對被
    告執行之羈押，本質上係為使訴訟程序得以順利進行或為保
    全證據或為保全對被告刑罰之執行之目的，而對被告所實施
    之剝奪人身自由之強制處分，是關於羈押與否之審查，其目
    的僅在判斷有無實施羈押強制處分之必要，並非認定被告有
    無犯罪之實體審判程序，故關於羈押之要件，無須經嚴格證
    明，以經釋明得以自由證明為已足；被告有無羈押之必要，
    法院僅須審查被告犯罪嫌疑是否重大、有無羈押原因、以及
    有無賴羈押以保全偵審或執行之必要，由法院就具體個案情
    節予以斟酌決定，如就客觀情事觀察，法院許可羈押之裁定
    ，在目的與手段間之衡量並無明顯違反比例原則情形，即無
    違法或不當可言。至於被告是否成立犯罪，乃本案實體上應
    予判斷之問題，非法院裁定是否羈押之審查要件。
三、本院查：
　㈠被告張家團因違反毒品危害防制條例案件，經臺灣基隆地方
    檢察署檢察官以111年度偵字第2435號、2490號提起公訴，
    經本院受命法官於111年5月18日訊問被告張家團後，認被告
    張家團否認犯行，惟依卷附事證，足認被告涉犯毒品危害防
    制條例第4條第4項運輸第四級毒品之罪嫌，犯罪嫌疑重大，
    被告所犯為最輕本刑5年以上有期徒刑之重罪，且本案扣案
    毒品數量龐大，而重罪伴有相當程度畏罪逃亡之可能，且與
    其於同案被告陳某之供述有所所入，仍有串證之可能，具有
    刑事訴訟法第101條第1項第3款之羈押原因，非予羈押，顯
    難進行審判、執行，而有羈押必要，而當庭處分自111年5月
    18日起予以羈押並禁止接見通信及受授物件等情，此有上開
    起訴書、本院押票等附卷可稽。
　㈡又被告所涉上揭犯行，雖據被告於受命法官訊問時否認犯行
    ，並以如附件所載之詞置辯。惟查，本件運輸第四級毒品之
    客觀犯行，業據同案被告陳某之供述綦詳，惟與被告自稱居
    於介紹人之角色，二者出入甚鉅，有待詳查究明，且本件有
    搜索扣押筆錄、扣押物品目錄表、查獲照片、漁船航行航跡
    圖照片、毒品鑑定書等在卷可稽，並有扣案之毒品56包、漁
    船1艘、航海圖等在卷可徵，已足認被告上開犯罪嫌疑重大
    。
  ㈢被告涉犯毒品危害防制條例第4條第4項運輸第四級毒品之罪
    嫌，犯罪嫌疑重大，被告所犯為最輕本刑5年以上有期徒刑
    之重罪，且本案扣案毒品數量龐大，而重罪伴有相當程度畏
    罪逃亡之可能，蓋趨吉避凶、脫免刑責、不甘受罰乃基本人
    性，而有相當理由足認被告有逃亡之虞。況同案被告陳某之
    供述與被告供述不一，故有相當理由足認其有勾串共犯或證
    人之虞。
　㈣末酌，本案仍須經調查、審理，為防免被告與同案共犯、證
    人勾串，自有限制其接見通信及受授物件之必要。並衡酌被
    告本案犯行所生之危害程度，權衡國家刑事司法權有效行使
    、社會秩序及公共利益、被告人身自由的私益及防禦權受限
    制的程度，足認羈押被告並禁止接見通信及受授物件屬適當
    及必要，合乎比例原則，是本件被告非予羈押，顯難進行審
    判，而有羈押之必要，且無從以具保、責付或限制住居之手
    段代替羈押。
　㈤綜上，本院受命法官訊問被告後，認其犯罪嫌疑重大，且有
    刑事訴訟法第101條第1項第3款之羈押原因及羈押必要，自1
    11年5月18日起予以羈押並禁止接見通信及受授物件，核無
    違誤。因此，被告執上開理由指摘原處分不當，為無理由，
    應予駁回。
四、依刑事訴訟法第416條第4項、第412條，裁定如主文。
中　　華　　民　　國　　111 　年　　6 　　月　　6 　　日
   　　　　　　 　刑事第三庭審判長法  官  簡志龍　
                                  法  官  藍君宜 
                                  法  官  施添寶
以上正本證明與原本無異。　　　　　　　　　　　　　　　　
本件裁定不得抗告。 　　　　
中　　華　　民　　國　　111 　年　　6 　　月　　7 　　日
                                  書記官  陳怡文

附件：聲請人即被告張家團111年5月23日刑事抗告狀1件。